

Acerca de mí

Soy Diseñador, convierto mis ideas en creaciones para distintas plataformas tanto web, como gráficas a través de ilustraciones o fotomontajes.

Idiomas

Inglés: 🖈 🖈 🛧 🛧

Francés: \star

Habilidades

Diseño

-Paquete adobe (Illustrator, Photoshop, Premiere Pro, After Effects, Audition)











-Paquete office (Word, Excel, Power point)

- Programas de modelado en 3D: -Cinema 4D - 3ds Max

Programación

HTML5 - CSS3 - JavaScript - Sass -Bootstrap - PHP - MySQL - NODE JS -C# - Phyton - POO - WordPress -WooCommerce

Nahuel Gonzalo Farut

+54-011-51274970

O 30 años 🖚

© Capital Federal, Buenos Aires

Experiencia laboral

Taboada productora



Diseñador Gráfico publicitario -Community Manager

2023 - actualidad

-Diseños de material gráfico para artistas.

-Adaptación y armado de anuncios en formato físico y digitales (flyers, afiches, vía pública, entradas, programa de mano. Community manager. Diseños de publicaciones y reels. Producción y edición de videos.

Logística de la productora y co-producción.

Planificación de cronograma de las funciones, shows o eventos.



Freelance

2022 - actualidad

- -Diseños de páginas web.
- -Diseño de aplicaciones móvil.
- -Mantenimiento de páginas de WordPress y Woocommerce.



COTO SICSA



Diseñador

2019-2022

-Diseño gráfico y web: material POP, cajas, folletos, afiches, catálogo, revistas de ofertas.

Operador IT

2015-2019

- -Mesa de ayuda/ asistencia al usuario.
- -Mantenimiento de redes.
- -Soporte al cliente interno de Hardware y software.

Estudios







- -React en curso
- -Desarrollo web Fullstack 2023
- -Desarrollo web con Sass & Bootstrap v5.3 2023
- -Certificacion profesional en producción audiovisual y diseño

digital. - 2022

- -Diseño multimedial. 2020 2022
- -Analista de sistemas. 2012 2015



